臺灣雲林地方法院刑事判決　　　　　　　 96年度訴字第881號
公　訴　人　臺灣雲林地方法院檢察署檢察官
被　　　告　甲○○
　　　　　　　　　　（另案於臺灣雲林第二監獄執行中）
上列被告因違反毒品危害防制條例案件，經檢察官提起公訴（96
年度毒偵字第589 號），嗣因被告就被訴事實為有罪之陳述，經
本院合議庭裁定由受命法官獨任適用簡式審判程序審理，判決如
下：
    主  文
甲○○施用第二級毒品，累犯，處有期徒刑拾月，減為有期徒刑
伍月，第二級毒品甲基安非他命壹包（驗後淨重零點零柒伍貳公
克）沒收銷燬之，包裝上開毒品之外包裝袋壹只沒收；又施用第
一級毒品，累犯，處有期徒刑壹年貳月，減為有期徒刑柒月，注
射針筒貳支均沒收。應執行有期徒刑壹年，第二級毒品甲基安非
他命壹包（驗後淨重零點零柒伍貳公克）沒收銷燬之，包裝上開
毒品之外包裝袋壹只及注射針筒貳支均沒收。
    事  實
一、甲○○前於民國90年間，因施用第一、二級毒品案件，經本
    院裁定令入戒治處所，施以強制戒治，於91年2 月22日因停
    止戒治出所，嗣又經裁定撤銷停止戒治，再令入戒治處所，
    執行所餘戒治期間，於92年2 月27日執行完畢獲釋，刑案部
    分則經本院以90年度訴字第311 號分別判處有期徒刑10月、
    8 月，應執行有期徒刑1 年4 月確定；其於上開停止戒治期
    間，又因施用第一級毒品案件，經本院以91年度訴字第303
    號判處有期徒刑10月確定，上開案件接續執行，於93年11月
    12日假釋出獄，甫於94年3 月17日假釋期滿未經撤銷，視為
    已執行完畢。其於95年間，再因施用第一級毒品案件，經臺
    灣高等法院臺南分院判處有期徒刑1 年8 月，並經最高法院
    以95年度臺上字第6524號駁回上訴而告確定。詎其猶不知悔
    改，復基於施用第二級毒品之犯意，先於96年3 月15日上午
    某時，在台中市○○路其所經營之兩儀珠寶公司內，以將第
    二級毒品大麻摻入香煙內點燃吸食煙霧之方式，施用第二級
    毒品大麻1 次；復於同日下午某時，接續上開犯意，在同址
    ，以將第二級毒品甲基安非他命置入玻璃球內點火燒烤吸食
    煙霧之方式，施用第二級毒品安非他命1 次。另基於施用第
    一級毒品之犯意，於96年3 月17日下午1 時許，在嘉義市○
    區○○里○○路269 號之新阿里山汽車旅館210 號房間內，
    以將第一級毒品海洛因摻水置於針筒內注射身體之方式，施
    用第一級毒品海洛因1 次。嗣於96年3 月17日下午3 時30分
    許，為警在新阿里山汽車旅館210 號房間內實施臨檢時，發
    現其因另案通緝在案而將其逮捕，並當場扣得第二級毒品甲
    基安非他命1 包（驗前淨重0.0917公克，驗後淨重0.0752公
    克），及其所有供施用第一級毒品海洛因所用之注射針筒2
    支，且經其同意採尿送驗，因而查獲上情。
二、案經嘉義市警察局第一分局報告臺灣嘉義地方法院檢察署檢
    察官呈請臺灣高等法院臺南分院檢察署檢察長令轉臺灣雲林
    地方法院檢察署檢察官偵查起訴。
    理  由
一、按本件被告甲○○所犯係死刑、無期徒刑、最輕本刑為3 年
    以上有期徒刑以外之罪，其於準備程序就前揭被訴事實為有
    罪之陳述，經受命法官告知簡式審判程序之旨，並聽取其與
    公訴人之意見後，本院認無不得或不宜改依簡式審判程序進
    行之情事，依刑事訴訟法第273 條之1 第1 項、第284 條之
    1 規定，裁定本件由受命法官獨任進行簡式審判程序，合先
    敘明。
二、上揭犯罪事實，業據被告於偵訊及本院審理中均坦承不諱；
    且被告於96年3 月17日為警緝獲後所採集之尿液，經送驗結
    果，呈大麻、甲基安非他命及嗎啡之陽性反應，此有正修科
    技大學超微量研究科技中心96年4 月3 日報告編號R00-0000
    -000號檢驗報告及嘉義市警察局第一分局查獲毒品案件採集
    尿液送驗姓名對照表各1 份附卷可稽；另扣案之顆粒1 包，
    經送驗結果，檢出第二級毒品甲基安非他命成分，淨重0.09
    17公克，取樣0.0165公克（已鑑析用罄），餘0.0752公克及
    分裝袋，亦有憲兵司令部刑事鑑識中心96年11月9 日安鑑字
    第0960001752號鑑定書1 份在卷足憑；此外，復有被告所有
    供施用第一級毒品海洛因所用之注射針筒2 支扣案可證。綜
    上足認，被告前揭自白核與事實相符，應堪採為被告有罪之
    證據，則被告前開施用第二級毒品大麻、甲基安非他命及第
    一級毒品海洛因等犯行，均堪認定。
三、查海洛因係毒品危害防制條例第2 條第2 項第1 款所明定之
    第一級毒品；大麻及甲基安非他命則係同條項第2 款所明定
    之第二級毒品。是核被告所為係犯毒品危害防制條例第10條
    第1 項之施用第一級毒品罪及同條第2 項之施用第二級毒品
    罪。又被告於同日在同址，於密切之時間內接續施用同屬第
    二級毒品之大麻及甲基安非他命，應為接續犯。再被告持有
    第一、二級毒品之行為，已為其施用之高度行為所吸收，均
    不另論罪。被告所犯上開施用第一、二級毒品罪間，犯意各
    別，罪名不同，應分論併罰。又被告前因施用第一、二級毒
    品案件，經本院以90年度訴字第311 號分別判處有期徒刑10
    月、8 月，應執行有期徒刑1 年4 月確定；又因施用第一級
    毒品案件，經本院以91年度訴字第303 號判處有期徒刑10月
    確定，上開案件接續執行，於93年11月12日假釋出獄，甫於
    94年3 月17日假釋期滿未經撤銷，視為已執行完畢，有臺灣
    高等法院被告前案紀錄表1 份在卷可按，其受有期徒刑之執
    行完畢後，5 年以內故意再犯本件均為有期徒刑以上之罪，
    均為累犯，應依刑法第47條第1 項之規定，各加重其刑。
四、本院審酌被告前因施用毒品，經強制戒治及法院判刑後，仍
    未戒絕毒品，再犯本件施用毒品犯行，顯見其無悔改之意，
    戒毒之意志不堅，有失政府制定毒品危害防制條例之立法美
    意，本不宜寬貸，惟念其施用毒品乃自戕一己之身體健康，
    尚未害及他人，犯後亦坦承犯行，態度良好等一切情狀，分
    別量處如主文所示之刑，並定其應執行之刑。又被告犯罪後
    ，中華民國九十六年罪犯減刑條例業於96年7 月4 日公布，
    同年月16日施行，查被告犯罪時間在96年4 月24日以前，且
    無該條例所規定限制減刑之除外情事存在，爰依該條例第2
    條第1 項第3 款、第7 條之規定，於裁判時減其宣告刑2 分
    之1 如主文所示。
五、扣案之第二級毒品甲基安非他命1 包（驗後淨重0.0752公克
    ），屬查獲之第二級毒品，爰依毒品危害防制條例第18 條
    第1 項前段規定，不問屬於犯人與否，併予宣告沒收銷燬之
    ，至鑑驗耗損之毒品，自無庸宣告沒收銷燬。另扣案包裝上
    開毒品之外包裝袋1 只，有防止毒品裸露、潮濕，便於攜帶
    之功能，亦屬供被告施用第二級毒品甲基安非他命所用之物
    ；扣案之注射針筒2 支，則係供被告施用第一級毒品海洛因
    所用之物，且上開扣案物均屬被告所有，業據其供承在卷，
    爰依刑法第38條第1 項第2 款規定，併予宣告沒收之。
據上論斷，應依刑事訴訟法第273 條之1 第1 項、第284 條之1
、第299 條第1 項前段，毒品危害防制條例第10條第1 項、第2
項、第18條第1 項前段，刑法第11條前段、第47條第1 項、第51
條第5 款、第38條第1 項第2 款，中華民國九十六年罪犯減刑條
例第2 條第1 項第3 款、第7 條，判決如主文。
本案經檢察官林豐正到庭執行職務。
中　　華　　民　　國　　96　　年　　12　　月　　24　　日
                  刑事第一庭    法  官  王雅苑
以上正本證明與原本無異。
如不服本判決，應於判決收受後10日內，向本院提出上訴狀（須
附繕本）。
                                書記官  譚系媛
中　　華　　民　　國　　96　　年　　12　　月　　24　　日
附錄本案論罪科刑法條全文：
毒品危害防制條例第10條
施用第一級毒品者，處6 月以上5 年以下有期徒刑。
施用第二級毒品者，處3 年以下有期徒刑。
